# 企业对外的非公益性捐赠，可以计入“营业外支出”吗

提问人：原来你就在这里 时间：2018-02-20 17:01:50
请问各位老师，企业对外的非公益性捐赠，可以计入“营业外支出”吗？ 我看《企业会计准则应用指南》（ 2015 ）的科目说明里，只是明确了公益性捐赠计入“营业外支出”。 也有观点说所有捐赠都走“营业外支出”，但一时半会儿也没找到出处。

回答人：chenyiwei
首先要排除“捐赠”是否具有特定的获取经济利益的商业目的，例如医药企业“买试剂送仪器”的业务模式下，无偿赠送给医院的仪器，实际上是为了促进本企业试剂产品的销售，这种情况下不能单纯地认定为捐赠。又如，向某些赛事、活动捐赠现金或本企业产品，以获取冠名权和广告权益等，属于营销活动，应计入销售费用而不是营业外收支。 对于非公益性捐赠，应结合具体情况确定其交易实质，据此恰当进行会计处理，不能笼统地计入营业外支出。当然也不排除某些非公益性捐赠可能计入营业外支出。